臺灣高等法院民事裁定
111年度簡易字第32號
原      告  游艾芸  
上列原告因與被告林家瑜間請求侵權行為損害賠償事件，提起刑
事附帶民事訴訟，經本院刑事庭裁定移送前來（110年度附民字
第558號），本院裁定如下：
      主  文
原告應於收受本裁定正本柒日內，補繳裁判費新臺幣壹萬伍佰柒
拾伍元，如逾期未補正，即駁回原告之訴。
      理  由
按因犯罪而受損害之人，於刑事訴訟程序得附帶提起民事訴訟
  ，對於被告及依民法負賠償責任之人，請求回復其損害，刑事
  訴訟法第487條第1項定有明文。上開規定附帶民事訴訟之對象
  ，除刑事被告外，固兼及於依民法負賠償責任之人，惟附帶民
  事訴訟之原告所主張之共同加害人，須在刑事訴訟程序中經認
  定係共同侵權行為人，始得謂為依民法負賠償責任之人，否則
  對之提起附帶民事訴訟，即難謂為合法。又刑事附帶民事訴訟
  ，經刑事庭依刑事訴訟法第504條第1項規定裁定移送於同院民
  事庭後，民事庭如認其不符同法第487條第1項規定之要件時，
  應許原告得繳納裁判費，以補正起訴程式之欠缺，最高法院10
  8年度台抗大字第953號裁定意旨參照。
原告於原法院刑事庭109年度審訴字第227、321號詐欺案件之刑
  事訴訟程序中，對被告林佳瑜（下逕稱其名）及其餘共同被告
  提起刑事附帶民事訴訟，主張林佳瑜及其餘共同被告應連帶負
  共同侵權行為之損害賠償責任，嗣因林佳瑜請求合併審理，上
  開刑事案件與附帶民事訴訟部分，均移送本院刑事庭以109年
  度上訴字第3154號案件（下稱系爭刑案）審理。而系爭刑案判
  決之被告僅有林佳瑜1人，而認定其所施用詐術之對象僅有該
  判決附表1所示之告訴人謝玉秀、劉淑云、陳鳳碧、鄧煥彩、
  黃素真等5人，可徵系爭刑案判決完全未認定林佳瑜有何對原
  告施用詐術之行為，即難謂刑事訴訟程序認定林佳瑜係共同詐
  欺原告之侵權行為人，原告自不得依刑事附帶民事訴訟程序對
  林佳瑜起訴請求賠償。然揆諸前揭最高法院民事大法庭裁定意
  旨，應許原告得繳納裁判費，以補正起訴程式之欠缺。經查，
  原告於111年5月19日減縮起訴聲明為新臺幣（下同）64萬2,68
  0元（見本院卷第31頁），是本件訴訟標的金額為64萬2,680元
  ，應徵第二審裁判費1萬575元，茲命原告於收受本裁定正本後
  7日內，如數逕向本院補繳，逾期未繳納，即駁回原告之訴。
爰裁定如主文。
中　　華　　民　　國　　111 　年　　6 　　月　　29　　日
                  民事第五庭    
                      審判長法  官  賴劍毅
                            法  官  洪純莉
                            法  官  陳君鳳
正本係照原本作成。
不得抗告。
中　　華　　民　　國　　111 　年　　6 　　月　　30　　日

   　　　　　　　　　　　　 書記官　郭姝妤